【裁判字號】    92,訴,2672
【裁判日期】    921202
【裁判案由】    毒品危害防制條例等
【裁判全文】
臺灣高雄地方法院刑事判決                        九十二年度訴字第二六七二號
    公  訴  人  臺灣高雄地方法院檢察署檢察官
    被      告  乙○○
右列被告因違反毒品危害防制條例案件，經檢察官聲請簡易判決處刑（九十二年度毒
偵緝字第六八○號），本院認不宜以簡易判決處刑，改為通常程序審理，嗣被告為有
罪之陳述，經本院合議庭裁定改依簡式審判程序審理，判決如左：
    主  文
乙○○連續施用第一級毒品，處有期徒刑柒月，扣案之注射針筒參支、殘渣袋壹個，
均沒收之。
    事  實
一、乙○○曾於民國九十一年間，因施用毒品，經本院以九十一年度毒聲字第二三二
    一號裁定送觀察勒戒後認無繼續施用毒品之傾向，由台灣高雄地方法院檢察署檢
    察官於九十一年六月三十日以九十一年度毒偵字第一七七二號、第二一七四號為
    不起訴處分確定。詎其猶不知悔改，明知海洛因業經公告列為毒品危害防制條例
    第二條第二項第一款之第一級毒品，不得非法持有、施用，竟基於施用第一級毒
    品海洛因之概括犯意，自九十二年七月初某日起至同年九月四日止，均在其高雄
    縣阿蓮鄉○○路二○一巷三○號住處及高雄縣阿蓮鄉○○道路等處，以將海洛因
    摻水置入注射針筒施打於皮膚方式，連續非法施用第一級毒品海洛因多次，平均
    每五至七日即施用一次。嗣經警持搜索票先於九十二年七月二十一日下午一時許
    ，至其上址住處執行搜索時，當場查獲並扣得其所有供施用毒品海洛因所用之注
    射針筒二支、殘渣袋一個，復於九十二年九月五日下午二時許，再至上址執行搜
    索，而當場查獲且扣得其所有供施用毒品海洛因所用之注射針筒一支。經台灣高
    雄地方法院檢察署檢察官聲請觀察勒戒，本院以九十二年度毒聲字第五三三一號
    裁定送觀察勒戒後認有繼續施用毒品之傾向，再經該署檢察官聲請強制戒治，本
    院以九十二年度毒聲字第六六七三號裁定令入戒治處所施以強制戒治迄今。
二、案經高雄縣警察局湖內分局報請台灣高雄地方法院檢察署檢察官偵查起訴。
    理  由
一、右開犯罪事實，業據被告乙○○於本院審理時坦承不諱，復有照片六幀在卷可憑
    。又被告為警查獲後，分別於九十二年七月二十一日及九十二年九月五日二次在
    高雄縣警察局湖內分局阿蓮派出所內採尿後，送請高雄縣政府衛生局檢驗結果均
    呈嗎啡陽性反應，此有該局九十二年七月三十一日九二煙檢字第一三五五號、九
    十二年九月三十日九二煙檢字第一七五○號煙毒尿液檢驗成績書、真實姓名對照
    表（二份）在卷可考。另被告曾於九十一年間，因施用毒品，經本院以九十一年
    度毒聲字第二三二一號裁定送觀察勒戒後認無繼續施用毒品之傾向，由台灣高雄
    地方法院檢察署檢察官於九十一年六月三十日以九十一年度毒偵字第一七七二號
    、第二一七四號為不起訴處分確定，被告於前開不起訴處分確定後再犯本件毒品
    危害防制條例第十條第一項之罪，係屬二犯，且被告經台灣高雄地方法院檢察署
    檢察官聲請觀察勒戒，本院以九十二年度毒聲字第五三三一號裁定送觀察勒戒後
    認有繼續施用毒品之傾向，再經該署檢察官聲請強制戒治，本院以九十二年度毒
    聲字第六六七三號裁定令入戒治處所施以強制戒治迄今等情，有前開不起訴處分
    書、裁定書、台灣高等法院被告全國前案紀錄表在卷可按。足證被告前述施用毒
    品之自白，核與事實相符，本件事証明確，已堪認定，應依法論科。
二、核被告所為，係犯毒品危害防制條例第十條第一項之施用第一級毒品罪。其施用
    第一級毒品海洛因前後非法持有第一級毒品海洛因之低度行為，為其施用第一級
    毒品海洛之高度行為所吸收，不另論罪。被告先後多次非法施用第一級毒品海洛
    因之犯行，時間緊接，罪名相同，顯係基於概括犯意反覆為之，依連續犯規定論
    以一罪，並加重其刑。公訴人雖僅就被告於九十二年七月二十一日下午一時許回
    溯二十四小時內某時施用毒品海洛因一次之犯行提起公訴，然檢察官就犯罪事實
    一部起訴者，其效力及於全部，本件被告其餘多次施用毒品海洛因部分之犯行，
    與前揭論罪科刑部分，有連續犯之裁判上一罪關係，已如前述，本院自應一併加
    以裁判。爰審酌被告二犯施用第一級毒品海洛因而觸法，顯見其無悔改之意，意
    志不堅，一犯再犯，有失政府制定毒品危害防制條例之立法美意，本不宜寬貸，
    惟念其施用毒品乃自戕一己之身體健康，尚未害及他人，所生危害非大等一切情
    狀，量處如主文所示之刑。另扣案之注射針筒三支、殘渣袋一個，均為被告所有
    且係供施用毒品海洛因所用之物，已經被告於本院審理時陳明無訛，爰依刑法第
    三十八條第一項第二款宣告沒收之。
據上論斷，應依刑事訴訟法第四百五十二條、第二百七十三條之一第一項、第二百九
十九條第一項前段，毒品危害防制條例第十條第一項，刑法第十一條前段、第五十六
條、第三十八條第一項第二款，判決如主文。
本案經檢察官甲○○到庭執行職務。
中      華      民      國    九十二    年     十二     月      二      日
                              臺灣高雄地方法院刑事第十五庭
                                  法  官    黃呈熹
右正本證明與原本無異。
如不服本判決，應於判決送達後十日內，向本院提出上訴狀。
                                  書記官    梁瑜玲
中    華    民    國      九十二      年      十二      月      二      日
【附錄本判決論罪科刑法條）
毒品危害防制條例第十條
施用第一級毒品者，處六月以上五年以下有期徒刑。
施用第二級毒品者，處三年以下有期徒刑。


司法院資訊處製作；財團法人民間司法改革基金會備份。
